臺灣彰化地方法院民事裁定　 96年度聲字第225號
聲　請　人　丙○○○
法定代理人　丁 ○ ○
代　理　人　林 益 輝　律師
相　對　人　戊 ○ ○
　　　　　　甲 ○ ○
　　　　　　乙 ○ ○
上列聲請人聲請發還擔保金事件，本院裁定如下：
    主      文
聲請駁回。
    理      由
一聲請意旨略以：聲請人之法定代理人原為第3屆主任委員黃志
  達，經請辭後，於民國95年7月8日由管理委員補選丁○○為該
  屆主任委員；又相對人甲○○請求丁○○等人不得續行使管理
  權等事件，業經本院94年度訴字第115號判決駁回相對人甲○
  ○之訴確定，是聲請人之法定代理人現為丁○○。其次，聲請
  人與相對人間假扣押事件，前依本院88年度裁全字第403號假
  扣押民事裁定，提供現金新臺幣（下同）40萬元及亞太商業銀
  行可轉讓定期存單面額100萬元1張為擔保金，並以本院88年度
  存字第485號提存事件提存在案，再聲請就相對人之財產為假
  扣押強制執行。現因聲請人本案訴訟已敗訴確定，乃以存證信
  函定20日之期間，分別催告受擔保利益人即相對人行使權利，
  相對人逾期仍未行使，爰聲請准予返還擔保金等語。
二按訴訟終結後，供擔保人證明已定20日以上之期間，催告受擔
  保利益人行使權利而未行使，或法院依供擔保人之聲請，通知
  受擔保利益人於一定期間內行使權利並向法院為行使權利之證
  明而未證明者，法院應依供擔保人之聲請，以裁定命返還其提
  存物，民事訴訟法第104條第1項第3款定有明文；另依同法第
  106條，上開規定於其他依法令供訴訟上之擔保者準用之。惟
  供擔保人無訴訟能力，未由法定代理人合法代理者，其聲請裁
  定命返還其提存物，自非合法，應予駁回。
三聲請人主張其法定代理人原為第3屆主任委員黃志達，經請辭
  後，於95年7月8日由管理委員補選丁○○為該屆主任委員；又
  相對人甲○○請求丁○○等人不得續行使管理權等事件，業經
  本院94年度訴字第115號判決駁回相對人甲○○之訴確定，是
  聲請人之法定代理人現為丁○○等情，雖據其提出95年7月8日
  會議議事錄、簽到名冊及本院前開確定判決為證。惟依彰化縣
  政府96年4月27日府民宗字第0960080598函檢送本院之寺廟變
  動登記表所載，聲請人之管理人即主任委員為相對人甲○○，
  並非黃志達或丁○○，而甲○○任期自87年10月25日起至91年
  10月24日止，迄今已任期屆滿。又依該函檢送之聲請人管理委
  員會組織章程第6條、第8條、第10條第1款規定，主任委員由
  管理委員互選，任期4年，連選得連任，並對外代表該會，然
  章程內就主任委員任期屆滿不及改選時如何處理，則未規定。
  解釋上應認為，主任委員任期屆滿不及改選時，應延長其執行
  職務至改選主任委員就任時為止，以保護聲請人之利益（公司
  法第195條第2項前段規定，董事任期屆滿而不及改選時，延長
  其執行職務至改選董事就任時為止，亦同此意旨）。是甲○○
  之任期屆滿不及改選主任委員，自應延長其執行職務至改選主
  任委員就任時為止，換言之，聲請人之法定代理人仍為甲○○
  ，無從由黃志達改選為丁○○。是聲請人列丁○○為法定代理
  人，聲請返還擔保金，於法不合，應予駁回。
中　　華　　民　　國　　96　　年　　5 　　月　　1 　　日
                  民事第二庭    法　官　廖政勝
以上正本係照原本作成。
如對本裁定抗告，須於裁定送達後10日內向本院提出抗告狀。
                      　　　    書記官　楊年雄
中　　華　　民　　國　　96　　年　　5 　　月　　1 　　日
